【裁判字號】    98,訴,108
【裁判日期】    980226
【裁判案由】    毒品危害防制條例
【裁判全文】
臺灣板橋地方法院刑事判決               98年度訴字第108號
公  訴  人  臺灣板橋地方法院檢察署檢察官
被      告  甲○○
                    （現於臺灣臺北監獄臺北分監執行中）
上列被告因違反毒品危害防制條例案件，經檢察官提起公訴（97
年度毒偵字第9343號），因其於準備程序中就被訴事實為有罪之
陳述，經本院合議庭裁定由受命法官獨任進行簡式審判程序，判
決如下：
    主  文
甲○○施用第一級毒品，累犯，處有期徒刑捌月。扣案之海洛因
參包（共淨重零點參公克）沒收銷燬之及注射針筒、分裝鏟各壹
支沒收之。
    事  實
一、甲○○前於81年間因違反肅清煙毒條例、麻醉藥品管理條例
    案件，經本院於82年2月11日以81年度訴字第2034號判決判
    處有期徒刑3年2月、4月，應執行有期徒刑3年4月確定；又
    於82年間因違反上開條例案件，經本院於82年8月2日以82年
    度訴字第1334號判決判處有期徒刑3年3月、5月，應執行有
    期徒刑3年5月確定，前開二應執行刑經執行後，於84年9月6
    日假釋（下稱第一次假釋）出監；復於假釋中之85年間，因
    違反肅清煙毒條例案件，經本院於86年6月6日以85年度訴字
    第2631號判決判處有期徒刑4年6月確定，經撤銷第一次假釋
    ，應執行殘刑4年3月28日，與上開4年6月有期徒刑執行後，
    於90年9月21日假釋（下稱第二次假釋）出監；於假釋中之
    91年間，又因施用毒品案件，經本院以91年度毒聲字第1934
    號裁定送觀察、勒戒後，認有繼續施用毒品之傾向，再經本
    院以91年度毒聲字第4317號裁定令入戒治處所施以強制戒治
    ，後經本院以92年度毒聲字第1857號裁定停止戒治付保護管
    束，於92年7月1日釋放，於93年1月13日強制戒治期滿，由
    臺灣板橋地方法院檢察署檢察官以93年度戒毒偵字第95號為
    不起訴處分確定，嗣又經撤銷第二次假釋，執行殘刑4年10
    日，於96年3月24日縮刑期滿執行完畢。詎其仍不知悔改，
    於前開強制戒治期滿5年內之97年11月18日19時許，在臺北
    縣新莊市市○○街177號6樓之1原住處，將第一級毒品海洛
    因摻水後，再以注射針筒注射手臂之方式，施用海洛因1次
    。嗣於同年月19日20時許，為警在上址住處內查獲，並扣得
    其所有之海洛因3包（共淨重0.3公克）及注射針筒、分裝鏟
    各1支。
二、案經臺北縣政府警察局新莊分局報請臺灣板橋地方法院檢察
    署檢察官偵查起訴。
    理  由
一、上揭事實，業據被告甲○○於偵審中坦承不諱，並有其所有
    之海洛因3包及注射針筒、分裝鏟各1支扣案可資佐證，而此
    扣案之海洛因經臺北縣政府警察局新莊分局檢驗結果，確為
    毒品海洛因，且其實際淨重共0.3公克，此有該分局毒品初
    步檢驗報告單1件在卷可稽；另被告於97年11月19日為警查
    獲後所採集之尿液檢體，經送請台灣檢驗科技股份有限公司
    檢驗之結果，確有海洛因代謝物陽性反應，有該公司出具之
    濫用藥物檢驗報告1件在卷可稽；又被告前於91年間因施用
    毒品案件，經本院以91年度毒聲字第1934號裁定送觀察、勒
    戒後，認有繼續施用毒品之傾向，再經本院以91年度毒聲字
    第4317號裁定令入戒治處所施以強制戒治，後經本院以92年
    度毒聲字第1857號裁定停止戒治付保護管束，於92年7月1日
    釋放，於93年1月13日強制戒治期滿，由臺灣板橋地方法院
    檢察署檢察官以93年度戒毒偵字第95號為不起訴處分確定，
    此有臺灣高等法院被告前案紀錄表1份在卷可稽，足認被告
    於強制戒治期滿釋放後五年內再犯施用第一級毒品罪。罪證
    明確，被告犯行洵堪認定。
二、按毒品危害防制條例分別將海洛因列為第一級毒品管制，不
    得非法製造、運輸、販賣、轉讓、施用或持有，被告違反此
    項規定，施用第一級毒品海洛因之行為，核係觸犯同條例第
    10條第1 項之施用第一級毒品罪。又被告持有海洛因之低度
    行為，應為其施用之高度行為所吸收，不另論罪。末查：被
    告前81年間因違反肅清煙毒條例、麻醉藥品管理條例案件，
    經本院於82年2月11日以81年度訴字第2034號判決判處有期
    徒刑3年2月、4月，應執行有期徒刑3年4月確定；又於82年
    間因違反上開條例案件，經本院於82年8月2日以82年度訴字
    第1334號判決判處有期徒刑3年3月、5月，應執行有期徒刑3
    年5月確定，前開二應執行刑經執行後，於84年9月6日假釋
    出監；復於假釋中之85年間，因違反肅清煙毒條例案件，經
    本院於86年6月6日以85年度訴字第2631號判決判處有期徒刑
    4年6月確定，經撤銷第一次假釋，應執行殘刑4年3月28日，
    與上開4年6月有期徒刑執行後，於90年9月21日假釋出監；
    於假釋中之91年間，又因施用毒品案件，經本院裁定送送觀
    察、勒戒、強制戒治，而經撤銷第二次假釋，執行殘刑4年
    10日，於96年3月24日縮刑期滿執行完畢，此有臺灣高等法
    院被告前案紀錄表在卷足憑，其受有期徒刑執行完畢後，5
    年以內故意再犯本件有期徒刑以上之罪，為累犯，應依刑法
    第47條第1項規定加重其刑。爰審酌被告之品行、智識程度
    、施用海洛因戕害身心、對社會治安可能之危害程度甚鉅，
    及被告前因施用毒品案件經送觀察、勒戒、戒治，猶不思戒
    除惡習，仍再施用海洛因，洵不足取，以及被告犯罪後坦承
    犯行等一切情狀，量處如主文所示之刑，以示懲儆。至前開
    扣案之海洛因3包（共淨重0.3公克），係查獲之毒品，爰依
    毒品危害防制條例第18條第1項前段規定，不問屬於犯人與
    否，均沒收銷燬之；而扣案之注射針筒及分裝鏟各1支，則
    係被告所有供施用海洛因所用之物，業經其陳明在卷，爰依
    刑法第38條第1項第2款規定宣告沒收之。
據上論斷，應依刑事訴訟法第273條之1第1項、第299條第1項前
段，毒品危害防制條例第10條第1項、第18條第1項前段，刑法第
11條前段、第47條第1項、第38條第1項第2款，判決如主文。
本案經檢察官賴建如到庭執行職務。
中    華    民    國    98    年    2     月    26    日
                    刑事第二庭  法  官  趙義德
上列正本證明與原本無異。
如不服本判決，應於判決送達後10日內敘明上訴理由，向本院提
出上訴狀 (應附繕本) ，上訴於臺灣高等法院。其未敘述上訴理
由者，應於上訴期間屆滿後20日內向本院補提理由書「切勿逕送
上級法院」。
                                書記官  王君倚
中    華    民    國    98    年    3     月    2     日
附錄本案論罪科刑法條全文：
毒品危害防制條例第10條：
施用第一級毒品者，處6月以上5年以下有期徒刑。
施用第二級毒品者，處3年以下有期徒刑。


司法院資訊處製作；財團法人民間司法改革基金會備份。
